# 每月未确认融资费用摊销进财务费用需要扣除增值税么

提问人：tt 的 ss 时间：2019-12-14 08:05:14
请问每月未确认融资费用摊销进财务费用需要扣除增值税么

回答人：chenyiwei
计入财务费用的金额不含可抵扣的增值税进项税额，即按不含税金额为基础进行核算。在租赁期开始日对融资租入资产（或使用权资产）和长期应付款（或租赁负债）进行初始计量时，均依据不含增值税的现金流量。